# 现金流是不是每笔都要编制到表中？

提问人：茶前饭后 时间：2016-10-22 21:14:11
今天突然有人问我，说是不是企业只要做账的每笔现金流都要编制到现金流量表里面呢？比如有些企业之间中转一下资金，在账面待的时间也就个把月甚至更短，我总觉得这其中有些实际与企业的经营是无关的，但是平时还是总把这些编制到现金流量表里面，可总觉得不妥，有高手指点一下，或介绍一下文件说明或解释之类的，多谢多谢！

回答人：chenyiwei
请对照《企业会计准则第 31 号——现金流量表》第五条的规定，判断某些现金流量能否以净额反映。

提问人：茶前饭后 时间：2016-10-23 15:59:29
多谢版主，我再追问个问题，合并抵消子公司应收母公司往来余额时，要同时抵消坏账准备和递延所得税资产，那么抵消递延资产所用的税率是母公司的还是子公司的？我想应该是子公司的吧？今天看到同事一个合并感觉这个地方有问题！麻烦指点一下哦，多谢喽！

回答人：chenyiwei
抵销子公司账面上原已确认的递延所得税资产时，当然用子公司自身的适用税率。